Pablo Almendro

RPA Developer Full-Stack Developer





Gandia



+34 657 44 07 11



almendrocastillo@gmail.com

PRESENTACIÓN

Me considero una persona **trabajadora**, **cumplidora** y **constante**, ya que siempre consigo aquello que me propongo. Además de la formación académica y los años de experiencia obtenidos en el sector laboral como **desarrollador de software**, me gustaría participar en muchos más proyectos de cara al futuro, para así poder proyectar y mejorar aún más mi carrera como **programador**.

IDIOMAS

Español

Nativo

Valenciano

Nativo

Inglés

Avanzado

SOCIAL

(Aquí se encuentran los proyectos, lenguajes, tecnologías, frameworks...)





EXPERIENCIA PROFESIONAL

Móvil Expres (Noviembre 2020 – Marzo 2021)

Empleado

Tareas realizadas:

Reparación de móviles, ordenadores, etc. Creación de páginas web con Prestashop.

Aguaservice (Octubre 2021 – Enero 2024)

Empleado

Tareas realizadas:

Administrador de los RPA's, desarrollar software en Intersystems Caché, Demonios en Phyton, Jenkins, SAP, CRM con VB, C#, ASP.NET, WPF, Blazor... Imputar tareas con Jira, registrar horas de joranda con Woffu, administrar y revisar proyectos con Confluence, Incidencias....

Diseño Web Responsive

Por Cuenta Propia

Tareas realizadas:

Fue un proyecto en el que tuve que realizar el diseño completo de una página web completamente responsiva para un cliente y fue todo un reto, ya que está maquetada con puro código desde zero. Los lenguajes y tecnologías utilizados en el proyecto están más detallados en mi GitHub.

FORMACIÓN

Bachillerato Científico

(Septiembre 2017 - Junio 2019)

IES Tirant Lo Blanc

Técnico Superior DAW

(Septiembre 2019 – Junio 2021)

IES María Enriquez

Curso Análisis de Sistemas & Ciberseguridad

(Septiembre 2019 - Agosto 2019)

IES María Enriquez

Curso Diseño & Modelaje 3D

(Septiembre 2019 – Noviembre 2019)

Urbalab

B2 Inglés

(Septiembre 2019 - Septiembre 2021)

EOI (Escuela Oficial de Idiomas)

Formación SAP ABAP

(Enero 2023 - Septiembre 2023)

Cloud Fromación

Carnet Tipo B y A2

(Dispongo de vehículo propio)

Ruta 66